# 请教陈版，吸收合并相关问题

提问人：vampirebfxy 时间：2020-01-06 00:03:33
A公司为母公司，B公司为A公司设立的全资子公司，C公司为A公司购买的全资子公司。根据吸收合并方案，B公司吸收合并C公司，C公司注销清算。
合并方对吸收合并中取得的资产、负债应当按照相关资产、负债在被合并方的原账面价值入账，差额应记入资本公积。
问题 1 ：B公司未确认过递延所得税资产，C公司的坏账和存货减值确认了递延，B公司该如何处理该部分递延？
问题 2 ：A公司在购买C公司时形成的商誉在B公司报表是否该体现？该部分商誉在单体报表和合并报表如何处理？
谢谢~

回答人：chenyiwei
首先，因为被合并方C为A公司购买的全资子公司（假设此处的“购买”是非同一控制下合并），故B对C的各项资产、负债的入账价值应为其在A的合并报表层面的账面价值，即A取得C控制权的购买日的公允价值持续计量到合并日的金额，不是C自身的账面价值。
B对于C的各项资产和负债，应根据税法规定确定其计税基础，与入账价值相比较，对其中的差额可确认递延所得税资产或负债（其中确认递延所得税资产的前提是合并后的B日后预计可产生足够多的应纳税所得额）。日后对合并后的B的各项资产、负债是否应确认递延所得税资产的问题，应注意采用一致的标准进行分析判断。
A合并报表层面对于收购C形成的商誉，也应当下推到B的个别报表层面。相应调整B的权益。